# 对被投资单位既有直接投资，又通过投资合伙企业间接投资如何进行会计处理？

提问人：fuyunfeng90 时间：2021-12-15 13:48:31
请教陈版：
A 公司于 2021 年投资B公司 100 万元，享有4%股权，不能派驻董事；同时，公司参与设立一家合伙企业C，享有合伙企业的份额为40%，具有重大影响，当年合伙企业C对B公司进行投资 700 万，享有B公司20%的权益，能够派驻董事，具有重大影响，那么A公司在核算的时候，如何考虑对B公司的直接和间接投资？

回答人：chenyiwei
由于重大影响不能穿透和传递，因此A虽然对C有重大影响，同时C对B有重大影响，但不能因此认为A对B有重大影响。再加上A对B的直接持股比例只有4%，故这部分直接持股应作为金融资产核算。